臺灣高雄地方法院刑事判決　　　　　　　　　　　　九十一年度交訴字第一六四號
　　公　訴　人　臺灣高雄地方法院檢察署檢察官
　　被　　　告　甲○○
右列被告因公共危險案件，經檢察官聲請簡易判決（九十一年度偵字第二二七四號）
，本院鳳山簡易庭認為不宜以簡易判決處刑，簽請依通常程序審理，本院判決如左：
    主  文
甲○○駕駛動力交通工具肇事致人傷而逃逸，處有期徒刑柒月。緩刑貳年。
    事  實
一、甲○○於民國九十一年一月十日七時三十分許，騎乘車牌號碼ＭＺ五─四二七號
    重型機車，沿高雄縣鳳山市○○○路慢車道由南向北方向行駛，行經該路欲左轉
    中崙三路時，本應注意轉彎車應讓直行車先行，機車應依規定採兩段式左轉彎，
    及駕駛人應注意車前狀況，並隨時採取必要之安全措施，而依當時情形，天氣、
    路況均良好，並無不能注意之情事，竟疏於注意，貿然左轉彎，適有乙○○所騎
    乘車牌號碼ＭＺ八─一二九號重型機車亦在同路慢車道行駛在其左後方，因甲○
    ○不當左轉，擦撞乙○○所騎乘之機車，致乙○○摔倒後兩手受傷（過失傷害部
    分未經告訴），甲○○停車察看後未為救護旋即駕車逃逸，嗣經乙○○記下車號
    報警處理。
二、案經高雄縣警察局鳳山分局報請臺灣高雄地方法院檢察署檢察官聲請簡易判決處
    刑。
    理  由
一、訊據被告甲○○對右揭時地騎乘機車左轉彎及被害人乙○○摔傷一節坦承不諱，
    惟矢口否認有何駕車肇事，致人受傷而逃逸之犯行，辯稱：伊並沒有撞到乙○○
    那是刮傷的痕跡，並不是擦撞的痕跡，當時有聽到碰撞聲，看到乙○○摔倒，因
    伊機車與乙○○機車沒有碰到就先離開現場云云。惟查，右揭事實，業據被害人
    乙○○到庭稱：「（當時發生的情形如何？）當天我騎在機車道，我騎在被告的
    後左方，被告是綠燈要左轉，她沒有打方向燈，一直到車子很接近時我才開始閃
    。「（能否確定是被告的車子撞到你的車子？）是，我確定，我跌倒時我還有說
    是她撞到我的車子，但因為她趕時間，所以我記下她的車牌報警。」等語，且被
    告所騎機車擦痕與被害人之指述相符，有照片八幀附卷可稽，復有警製道路交通
    事故調查報告表一紙及高雄縣警察局舉發違反道路交通管理事件通知單各一份附
    卷可稽，參以動力交通工具之駕駛人於發生碰撞後，衡情均會停車報警處理，對
    受傷者採取必要之措施，豈會於明知被害人要報警之情形下，反騎乘機車離開現
    場，再被害人確因本件車禍而受有傷害，亦有診斷證明書一紙在卷可稽，至於被
    告所涉犯過失傷害部分並已與被害人達成和解，亦經被害人乙○○於本院九十一
    年八月十三日審理時陳述在卷，若被告未與被害人發生擦撞，又何以需與被害人
    達成和解。從而，被告所辯沒有碰到被害人云云，要屬事後卸責之詞，不足採信
    。綜上，本件事證明確，被告犯行洵堪認定，應依法論科。
二、核被告所為，係犯刑法第一百八十五條之四駕駛動力交通工具，致人傷而逃逸罪
    。爰審酌被告於肇事後，僅停車察看告訴人，並未將其送醫，即駕車逃逸，罔顧
    被害人生命、身體之安全，影響社會善良風氣，惟姑念及被告犯罪後於偵查中即
    與被害人達成和解，被害人亦當庭表示不予追究，有偵訊筆錄及本院審理筆錄在
    卷足憑，及告訴人所受傷害等一切情狀，量處如主文所示之刑。再被未曾受有期
    徒刑以上刑之宣告，有臺灣高雄地方法院檢察署刑案查註記錄表及台灣高等法院
    被告全國前案紀錄表附卷可按，因一時失慮，偶罹刑典，經此刑之宣告後，應知
    警惕，信無再犯之虞，本院認所宣告之刑，以暫不執行為適當，爰併諭知緩刑二
    年，以啟自新。
據上論斷，依刑事訴訟法第四百五十二條、第二百九十九條第一項前段，刑法第一百
八十五條之四、第七十四條第一款，判決如主文。
本案經檢察官劉河山到庭執行職務。
中      華      民      國      九十一      年      八    月  二十七    日
                                  臺灣高雄地方法院交通法庭
                                      法  官    何  清  富
右正本證明與原本無異。
如不服本判決，應於判決送達後十日內，向本院提出上訴狀。
                                      書記官    陳  恩  如
中      華      民      國      九十一      年      八    月  二十七    日
附錄本判決論罪科刑所適用法條：
刑法第一百八十五條之四：
駕駛動力交通工具肇事，致人死傷而逃逸者，處六月以上五年以下有期徒刑。
